【裁判字號】    90,易,2351
【裁判日期】    900727
【裁判案由】    傷害等
【裁判全文】
臺灣高雄地方法院刑事判決                          九十年度易字第二三五一號
    公  訴  人  臺灣高雄地方法院檢察署檢察官
    被      告  乙○○
右列被告因傷害等案件，經檢察官提起公訴（九十年度偵字第七四四二號），本院判
決如左：
    主  文
乙○○傷害人之身體，處有期徒刑貳月，如易科罰金，以參佰元折算壹日；又損壞他
人之機車右後側，足以生損害於他人，處罰金貳仟元，如易服勞役，以參佰元折算壹
日。
    事  實
一、乙○○於民國九十年二月十日下午二時三十分許，因其妻吳秀玲（另為不起訴處
    分）駕車載其雙親返回高雄縣鳳山市○○○街十一巷九號住處時，倒車時不慎撞
    及隔鄰甲○○置於屋前之兩輛機車（分別為５０ＣＣ及１２５ＣＣ）倒地刮損（
    過失損壞機車部分不成立犯罪），甲○○及其母陳康錦村見狀即出屋查看，吳秀
    玲之父吳振鄉亦下車查看，並表示僅願意賠償更換該５０ＣＣ機車之右後照鏡，
    不願修復１２５ＣＣ機車左前後機車外殼部分，吳秀玲則將該二部機車扶正後駕
    車離去，旋機車修理店老闆到現場欲更換該５０ＣＣ機車之右後照鏡時，乙○○
    經吳秀玲通知到達現場後，竟基於普通傷害之犯意，出手毆打甲○○，致甲○○
    受有右耳膜破裂（約十％大小）、右耳廓紅腫之傷害，另基於損壞該機車之犯意
    ，出腳踢倒該１２５ＣＣ機車，致該機車右後側刮痕六Ｘ０．一公分，足以生損
    害於乙○○。
二、案經被害人陳龍慶訴請台灣高雄地方法院檢察署檢察官偵查起訴。
    理  由
一、訊據被告乙○○坦承於上述時間地點出手毆打告訴人陳龍慶右耳致生上開傷害及
    損害上開機車，惟辯稱伊係用手推倒機車云云。然查，右揭事實業經告訴人甲○
    ○迭於偵查及審理時指訴綦詳，並有驗傷診斷書一張及上開車輛遭被告踢倒車輛
    刮損之照片一張附卷可證證，且被告於偵查中供稱其係踢車及毆打告訴人等語在
    卷（見偵查卷第十一頁正面），被告所辯應屬避重就輕之詞，不足採信，事證明
    確，被告犯行均堪認定。
二、核被告所為，係犯刑法第二百七十七條第一項及第三百五十四條之罪。被告所犯
    上開二罪間，構成要件互異，犯意各別，應予分論併罰。爰審酌被告前未曾有任
    何犯罪紀錄，有本院被告院內索引卡紀錄表及台灣高等法院被告全國前案紀錄表
    可考，素行尚非不良，惟其僅因上述細故糾紛即出手歐打告訴人並出腳踹踢損機
    車，漠視對於他人身體財產權利之尊重，及犯罪後態度等一切情狀，分別量處如
    主文所示之刑，並各諭知易科罰金及易服勞役之折算標準，以資懲儆。
據上論斷，應依刑事訴訟法第二百九十九條第一項前段，刑法第二百七十七條第一項
、第三百五十四條、第四十一條第一項、第四十二條第二項，罰金罰鍰提高標準條例
第一條前段、第二條，判決如主文。
中      華      民      國      九十      年      七    月    二十七    日
                                  臺灣高雄地方法院刑事庭
                                      法  官    郭錦茂
右正本證明與原本無異。
如不服本判決，應於判決送達後十日內，向本院提出上訴狀。
                                      書記官    賴佳慧
中    華    民    國      九十      年      八      月      一      日
附錄本判決論罪科刑法條：
刑法第二百七十七條：
  傷害人之身體或健康者，處三年以下有期徒刑、拘役或一千元以下罰金。
  犯前項之罪因而致人於死者，處無期徒刑或七年以上有期徒刑；致重傷者，處三年
  以上十年以下有期徒刑。
刑法第三百五十四條：
  毀棄、損壞前二條以外之他人之物或令致不堪用，足以生損害於公眾或他人者，處
  二年以下有期徒刑、拘役或五百元以下罰金。


司法院資訊處製作；財團法人民間司法改革基金會備份。
